

Perfil Profesional

Tecnólogo en Desarrollo de Software con habilidades para trabajar en un entorno de creación de App, Software, Servicio Web y en actividades relacionadas con la programación. Conocimiento en lenguajes de programación y otros programas. Con interés en perfeccionar habilidades y perfil profesional. Experiencia en soporte y mantenimiento de equipos, manejo de archivo, orientación al cliente.

Organizado para el trabajo, con aptitudes para la conciliación, capacidad para la comunicación clara y precisa y habilidades para la gestión de grupo.

Experiencia

AXA COLPATRIA SEGUROS DE VIDA S.A. – Gente Oportuna

Profesional IT Aplicativos Centrales 28-10-2019 – 31-01-2020 Tel: (+571) 4468888

Administrar aplicaciones como Licy, iSolucion, GoAnywhere, Moodle (Aula Virtual y otros); Orion, Service Mananger y otros. MockUp de aplicaciones; Realizar, seguimiento paso producción, redacción de correos y escalamiento a los diferentes lideres de cada área, Solicitud de Webex (Remoto), Habilitación de usuarios en Servidores, creación de SD, Clonación de Servidores, Verificación de reglas de Firewall, Hablar con el Proveedor para cita, BackUp, Tramitar PM, Script, Realizar Manuales de usuario de aplicativo, Solicitud de trámites internos de cada área y entre ellas, saber los tiempos de cada área según OLA y ANS, realización de encuesta interna de área.

SPIRA

Programador 21-May-2018 – 06-May-2019 Tel: (+571) 7427273

Encargado de realizar páginas web, actualizarlas; Landing page, minisite para el cliente, y Coordiné con el área de gráfico la entrega de piezas gráficas para la entrega del proyecto, modifiqué contenidos digitales, piezas comunicativas gráficas para el respectivo proyecto.

Lideré un grupo y adelanté con éxito la entrega de masiva de archivos en HTML, realicé cursos Elearning con el programa Store Line 3.

Fundación Taller 5ARTES

Desarrollador Web 6-Feb-2017 – 17-Abril-2018

Tel: 3102211476

Adelanté con éxito el proceso de levantamiento de datos para la creación de la página Web, creé contenidos digitales, piezas comunicativas gráficas (logo, imágenes y fotos) para la página, creación de Bases de datos, darle seguridad tanto Back-end y Front-end para la página. Creé la página Web para la empresa con resultado exitoso en tiempos de entrega y producto.

Educación

MÁSTER

PHP, SQL, POO, MVC, Laravel, Symfony, WordPress +
Bogotá, Col
Actualmente

JavaScript: Aprender JS, jQuery, Angular, NodeJS
Bogotá, Col
Actualmente

CSS: Responsive, SASS, Flexbox, Grid y Bootstrap 4 Udemy Bogotá, Col 2020

TECNÓLOGO

Análisis y Desarrollo de Sistemas de Información Servicio Nacional de Aprendizaje SENA Bogotá, Col 2018

TÉCNICO

Profesional en Gestión Contable y Financiera Servicio Nacional de Aprendizaje SENA Bogotá, Col 2008.

CURSOS

Especializado
Desarrollo de aplicaciones para
dispositivos móviles
Fundación Universitaria Cafam
Bogotá, COL
Sep. 2019

Desarrollo Web con PHP
Servicio Nacional de Aprendizaje
SENA
40 horas
Bogotá, Col
2018

Inglés

Fundación Universitaria Cafam

Bogotá, COL 2017

Diseño Web con Adobe Dreamweaver

Servicio Nacional de Aprendizaje

SENA 40 horas Bogotá, Col 2014

Excel Intermedio

Servicio Nacional de Aprendizaje

SENA 20 horas Bogotá, Col 2011 **Excel Básico**

Servicio Nacional de Aprendizaje

SENA 20 horas Bogotá, Col 2011

Herramientas Web 2.0 Nivel I

Servicio Nacional de Aprendizaje

SENA 20 horas Bogotá, Col 2011

Dibujo Mecánico Básico

Servicio Nacional de Aprendizaje

SENA 42 horas Bogotá, Col 2001

Habilidades

Habilidades Técnicas

HTML/HTML5 CSS/CSS3 JavaScript/JQuery

PHP SASS/LESS Flexbox Grid

Java

C#

C++ Asp. Net Bootstrap 4 SQL Server MySQL Laravel Objetive-C Swift

Kotlin WordPress Joomla

Sistemas Operativos

Windows 7 Windows 8 Windows 10 Linux Aplicaciones Personalizadas

SketchUp Illustrator Photoshop Camtasia Store Line 3

Herramientas para

Modelado

Día StarUML Db Designer 4

Referencias

Alejandro Rodríguez Aranzales

Contador

Teléfono (s): 6268021 - 3006779150

Jairo Lara **Abogado**

Teléfono (s): 6131477 - 3176490628

Andrés Fernández

Abogado

Celular: 3015577392

Diego Lara **Abogado**

Teléfono (s): 6131477 - 3162222208

David Leonardo Freire Torres

Formador

Celular: 3166196765

Jaime Alberto Sastoque Cubillos

Abogado

Teléfono (s): 2633292 - 3185899593